---
title: "Anlizando los datos de trabajadores independientes en la ECH 2017"
subtitle: "RMarkdown"
author: "Nombre"
date: "Fecha"
output: html_document
---
 
# Cargando librerías

```{r}
library(tidyverse)
library(readr)
library(kableExtra)
```

Fuente de datos

Estos datos fueron construidos a partir de la Encuesta Continua de Hogares.  

Importación de los datos 

```{r}
datos <- read_csv('data/datos.csv')
```
Características de los datos

Nombres de las variables:
Número de filas:
Número de columnas:

¿Cuántas empresas no tributan del total de empresas?

```{r}
datos %>% 
  filter(departamento != "Total") %>% 
ggplot(aes(reorder(departamento, no_tributa_total_empresas), no_tributa_total_empresas)) +
  geom_point() +
  coord_flip() +
  xlab('Departamento') +
  ylab('Porcentaje de empresas que no tributan') +
  theme_minimal()
```

El departamento que tiene el menor porcentaje de empresas que no tributan es Colonia y el que tiene el mayor porcentaje de empresas que no tributan es Cerro Largo.

¿Cuántas empresas tributan por Régimen General?

```{r}
datos %>% 
  filter(departamento != "Total") %>% 
ggplot(aes(reorder(departamento, regimen_general_total_empresas), regimen_general_total_empresas)) +
  geom_point() +
  coord_flip() +
  xlab('Departamento') +
  ylab('Porcentaje de empresas que tributan por Régimen General') +
  theme_minimal()
```

El departamento que tiene menor número de empresas que tributan por Régimen General es Cerro Largo y el que tiene mayor número de estas empresas es Durazno.

¿Cuántas empresas hay cada 1000 habitantes?

```{r}
datos %>% 
  filter(departamento != "Total") %>% 
ggplot(aes(reorder(departamento, empresas_cada_1000_habitantes), empresas_cada_1000_habitantes)) +
  geom_point() +
  coord_flip() +
  xlab('Departamento') +
  ylab('Empresas cada 1000 habitantes') +
  theme_minimal()
```

El departamento que tiene un mayor número de empresas cada mil habitantes es Colonia y el que tiene el menor número es Tacuarembó.

En resumen... 

```{r}
resumen <- datos %>% 
  select(-na, -no_tributa_total_empresas, 
         -regimen_general_total_empresas, 
         - poblacion_total, 
         -empresas_cada_1000_habitantes,
         -no_tributa,
         -otra_forma_de_tributacion)
```

```{r}
kable(resumen, caption = "")
```
